臺灣雲林地方法院民事裁定
110年度港救字第51號
聲  請  人  吳宇森

上列聲請人因與相對人宋偉彰、魏台生、待查間請求損害賠償事
件（本院110年度港簡調字第197號），聲請訴訟救助，本院裁定
如下：
    主  文
聲請駁回。
    理  由
一、按聲請訴訟救助，應向受訴法院為之；於訴訟繫屬前聲請者
    ，並應陳明關於本案訴訟之聲明及其原因事實；無資力支出
    訴訟費用之事由，應釋明之；釋明事實上之主張者，得用可
    使法院信其主張為真實之一切證據；但依證據之性質不能即
    時調查者，不在此限，民事訴訟法第109條第1項、第2項及
    第284條分別定有明文。所謂「無資力」，係指窘於生活，
    且缺乏經濟信用者而言。申言之，若非取給於自己或家族所
    必需之生活費不能支出訴訟費用，且無籌措款項以支出訴訟
    費用之信用技能，方能謂之為無資力支出訴訟費用。又所謂
    釋明，參照同法第284條規定，係指提出能即時調查之證據
    ，使法院信其聲請之事由為真實。是法院調查聲請人是否無
    資力支出訴訟費用，專就聲請人所提出之證據為之，如聲請
    人並未提出證據，或依其提出之證據，未能信其無資力支出
    訴訟費用之主張為真實，即應將其聲請駁回，無依職權調查
    或定期命補正之必要（最高法院26年滬抗字第34號判決、88
    年度台抗字第161號裁判意旨參照）。再者，若訴訟顯無勝
    訴之望，亦不得准予訴訟救助，民事訴訟法第107條但書亦
    有規定。
二、聲請意旨略以：聲請人有低收入戶證明，生活困難，且本件
    人證物證俱在，聲請人必有勝訴之望，請裁准訴訟救助等語
    。
三、經查，聲請人雖以無資力聲請訴訟救助，並提出雲林縣北港
    鎮公所低收入戶證明書以為釋明，然依上開說明，聲請人所
    持之低收入戶證明書尚不足以釋明聲請人無資力支出本件訴
    訟費用。況聲請人之名下尚有土地房屋多筆，財產總額為新
    臺幣171,863元，有稅務電子閘門財產所得調件明細表可參
    （此可參考原告於109年度港救字第3、5號裁定），堪認聲
    請人並非全無資力。聲請人既未釋明其有「窘於生活，且缺
    乏經濟信用」而無資力支出訴訟費用，或支付訴訟費用將致
    聲請人或家屬之生活發生困難之情形，自不符合前開得聲請
    訴訟救助之要件，是本件聲請難謂有據，依法應予駁回。
四、依民事訴訟法第107條第1項，裁定如主文。
中　　華　　民　　國　　110 　年　　12　　月　　7 　　日
                    北港簡易庭    法  官  詹皇輝
以上正本係照原本作成。
如不服本裁定應於送達後10日內向本院北港簡易庭提出抗告狀，
並繳納抗告費新臺幣1,000 元。　　　　　　　　　
中　　華　　民　　國　　110 　年　　12　　月　　7 　　日
                                  書記官  伍幸怡